【裁判字號】    97,交訴,122
【裁判日期】    971113
【裁判案由】    公共危險
【裁判全文】
臺灣板橋地方法院刑事判決             97年度交訴字第122號
公  訴  人  臺灣板橋地方法院檢察署檢察官
被      告  甲○○
選任辯護人  姜智逸  律師
上列被告因公共危險案件，經檢察官提起公訴（97年度偵字第19
944 號），本院於準備程序進行中，被告就被訴之事實為有罪之
陳述，經告知被告簡式審判程序之旨，並聽取當事人之意見後，
裁定進行簡式審判程序，判決如下：
    主  文
甲○○駕駛動力交通工具肇事，致人傷害而逃逸，處有期徒刑陸
月，如易科罰金，以新臺幣壹仟元折算壹日。緩刑年，緩刑期
間付保護管束。
    事  實
一、甲○○前於民國88年間因公共危險案件，經臺灣士林地方法
    院檢察署檢察官於同年8 月25日以88年度偵字第8012號依職
    權為不起處分確定，又於96年間因公共危險案件，經臺灣板
    橋地方法院檢察署檢察官於96年5 月24日以96年度速偵字第
    1050號為緩起處分確定。其明知無合格駕駛執照不得駕駛車
    輛，仍於97年5 月29日凌晨4 時15分許，無照駕駛古聰妹所
    有車牌號碼T7-1320 號自用小客車，沿臺北縣中和市○○路
    往新店方向行駛，途經該路與員山路交岔路口時，本應注意
    車前狀況，隨時採取必要安全措施，且依當時情形，雖係夜
    間，但有照明，視距良好，路面鋪設柏油，乾燥而無缺陷或
    障礙物，依其智識、能力尚無不能注意情事，然其疏未注意
    ，不慎從後追撞行經該處由乙○○騎乘之腳踏車，致乙○○
    人車倒地，受有頭部創傷併腦震盪、臉部5 至6 公分撕裂傷
    、頭皮10公分撕裂傷、右上頜骨骨折、頸部及右胸挫傷、左
    足擦傷等傷害（過失傷害部分，業經不起訴處分）。詎其未
    下車查看處理，以對乙○○施以救護，即基於逃逸之故意，
    逕駕車駛離現場逃逸，適曾安陸駕駛計程車行經該處，見狀
    後，記下甲○○所駕車輛車牌號碼，報警處理，經警循線查
    悉上情。
二、案經乙○○訴由臺北縣政府警察局中和分局報請臺灣板橋地
    方法院檢察署檢察官偵查起訴。
    理  由
一、程序方面：按除被告所犯為死刑、無期徒刑、最輕本刑為三
    年以上有期徒刑之罪或高等法院管轄第一審案件者外，於第
    一次審判期日前之準備程序進行中，被告先就被訴事實為有
    罪之陳述時，審判長得告知被告簡式審判程序之旨，並聽取
    當事人、代理人、辯護人及輔佐人之意見後，裁定進行簡式
    審判程序，刑事訴訟法第273 條之1 第1 項定有明文。經核
    ，本件被告甲○○所犯係死刑、無期徒刑、最輕本刑為三年
    以上有期徒刑以外之罪，其於準備程序中就被訴事實為有罪
    之陳述，經法官告知簡式審判程序之旨，並聽取公訴人、被
    告及辯護人之意見後，本院爰依首揭規定，合議裁定由受命
    法官獨任進行簡式審判程序，合先敘明。
二、訊據被告就其於上揭時、地，駕車肇事致告訴人乙○○受傷
    而逃逸之事實，於本院審理中坦承不諱，核與告訴人警詢中
    之指訴及證人曾安陸、何鏡富警詢中之證述等情節，均相符
    合，復有道路交通事故現場圖、道路交通事故調查報告表(一)
    (二)、車籍資料、現場照片、車損照片、道路交通事故肇事逃
    逸追查表、亞東紀念醫院診斷證明書等附卷可稽，是足徵被
    告前揭自白，核與事實相符，堪以採憑。本件事證業臻明確
    ，被告犯行堪為認定，應依法論科。
三、核被告所為，係犯刑法第185 條之4 之駕駛動力交通工具肇
    事致人受傷而逃逸罪。本件執行公訴檢察官對被告具體求處
    有期徒刑8 月，本院爰審酌被告有上述公共危險之前案紀錄
    ，有臺灣高等法院被告前案紀錄表可稽，是其素行非佳，且
    其具大專學歷，當知無駕駛執照，應不得駕駛車輛，又其明
    知肇事前已因長時間工作後，精神已極疲累，不思稍事休息
    或委請他人代為駕駛車輛，仍逕自駕駛車輛返家，因而撞及
    告訴人，致告訴人受有傷害，且於肇事後，竟未協助告訴人
    就醫，反而逃逸無蹤，其行為甚為可議，惟念其犯後坦認犯
    行，態度尚佳，另業與告訴人達成和解，並經告訴人撤回過
    失傷害部分之告訴等一切情狀，爰量處如主文所示之刑，並
    諭知易科罰金之折算標準。查被告雖前於88年間因公共危險
    案件，經臺灣士林地方法院檢察署檢察官於同年8 月25日以
    88 年 度偵字第8012號依職權為不起處分確定，又於96年間
    因公共危險案件，經臺灣板橋地方法院檢察署檢察官於96年
    5 月24日以96年度速偵字第1050號為緩起處分確定，然未曾
    因故意犯罪而受有期徒刑以上刑之宣告，有臺灣高等法院被
    告前案紀錄表存卷得憑，本件其係因一時失慮，致罹刑典，
    惟事後已坦承犯行，並具悔意，其經此刑之宣告後，當知警
    惕，而無再犯之虞，因認以暫不執行其刑為當，予以宣告緩
    刑3 年，用啟自新，惟被告已有2 次公共危險前案，已如前
    述，為使其確能遵行法紀，重視用路人安全，爰併依刑法第
    93條第1 項規定，於緩刑期內，宣付保護管束。
據上論斷，應依刑事訴訟法第273 條之1 第1 項、第299 條第1
項前段，刑法第185 條之4 、第41條第1 項前段、第74條第1 項
第1 款、第93條第1 項，判決如主文。
本案經檢察官黃佳權到庭執行職務。
中    華    民    國    97    年    11    月    13    日
                      交通法庭  法  官  朱敏賢
上列正本證明與原本無異。
如不服本判決，應於送達後十日內敘明上訴理由，向本院提出上
訴狀。
                                書記官  李郁禎
中    華    民    國    97    年    11    月    13    日
附錄本案論罪科刑法條全文：
中華民國刑法第185 條之4
駕駛動力交通工具肇事，致人死傷而逃逸者，處6 月以上5 年以
下有期徒刑。


司法院資訊處製作；財團法人民間司法改革基金會備份。
